臺灣彰化地方法院刑事判決
111年度易字第200號
公  訴  人  臺灣彰化地方檢察署檢察官
被      告  許自立


上列被告因妨害公務案件，經檢察官提起公訴（110年度偵字第1
4138號、111年度偵字第1634號），嗣檢察官聲請改依協商程序
而為判決，本院判決如下：
    主    文
許自立犯侮辱公務員罪，處拘役伍拾伍日，如易科罰金，以新臺
幣壹仟元折算壹日。
    犯罪事實及理由
一、本案犯罪事實、證據及應適用之法條，除證據並所犯法條欄
    二第1行之刑法第140條第1項前補充「修正前」之記載，並
    增列「被告許自立於本院審理中之自白」作為證據外，其餘
    均引用如附件臺灣彰化地方檢察署檢察官起訴書之記載。
二、本案被告已為認罪之表示，且經檢察官與被告於審判外達成
    協商之合意，合意內容如主文所示，經查，上開協商合意並
    無刑事訴訟法第455條之4 第1 項所列情形之一，檢察官聲
    請改依協商程序而為判決，本院爰不經言詞辯論，於協商合
    意範圍內為協商判決。
三、附記事項：
　　按行為後法律有變更者，適用行為時之法律。但行為後之法
    律有利於行為人者，適用最有利於行為人之法律，刑法第2 
    條第1項定有明文。經查，本案被告行為後，刑法第140條規
    定業於民國111年1月12日修正公布、同年月14日施行，修正
    前該條第1項規定：「於公務員依法執行職務時，當場侮辱
    或對於其依法執行之職務公然侮辱者，處6月以下有期徒刑
    、拘役或3,000元以下罰金」，修正後刪除原第2項並規定：
    「於公務員依法執行職務時，當場侮辱或對於其依法執行之
    職務公然侮辱者，處1年以下有期徒刑、拘役或10萬元以下
    罰金」，修正後規定之法定刑提高為1年以下有期徒刑、拘
    役或新臺幣（下同）10萬元以下罰金，經比較新舊法之結果
    ，修正後之規定並未較有利於被告，應依刑法第2條第1項前
    段規定，適用行為時即修正前之刑法第140條第1項規定論處
    。　
四、依刑事訴訟法第455條之2第1項、第455條之4第2項、第455 
    條之8、第454條第2項，判決如主文。
五、協商判決除有刑事訴訟法第455條之4第1項第1款於本訊問程
    序終結前，被告撤銷協商合意或檢察官撤回協商聲請者；第
    2 款被告協商之意思非出於自由意志者；第4款被告所犯之
    罪非第455條之2第1項所定得以協商判決者；第6款被告有其
    他較重之裁判上一罪之犯罪事實者；第7款法院認應諭知免
    刑或免訴、不受理者情形之一，及違反同條第2項「法院應
    於協商合意範圍內為判決；法院為協商判決所科之刑，以宣
    告緩刑或二年以下有期徒刑、拘役或罰金為限」之規定者外
    ，檢察官與被告均不得上訴。
六、本案如有前述可得上訴情形，而不服本判決時，得自收受判
    決送達之日起20日內，向本院提出上訴書狀（須附繕本），
    上訴於第二審法院。
本案經檢察官陳鼎文提起公訴，檢察官林子翔到庭執行職務。
中　　華　　民　　國　　111 　年　　3 　　月　　21　　日
                  刑事第八庭  法  官  徐啓惟　　
以上正本證明與原本無異。
除有法定事由外，不得上訴
中　　華　　民　　國　　111 　年　　3 　　月　　21　　日
                              書記官　林佑儒
附錄本案論罪科刑法條：
修正前刑法第140條第1項
於公務員依法執行職務時，當場侮辱或對於其依法執行之職務公
然侮辱者，處六月以下有期徒刑、拘役或3千元以下罰金。
附件：
臺灣彰化地方檢察署檢察官起訴書
                                    110年度偵字第14138號
                                     111年度偵字第1634號
　　被　　　告　許自立　男　00歲（民國00年0月0日生）
　　　　　　　　　　　　住彰化縣○○鄉○○村○○路000號
　　　　　　　　　　　　國民身分證統一編號：Z000000000號
上列被告因妨害公務案件，業經偵查終結，認應該提起公訴，茲
將犯罪事實及證據並所犯法條分敘如下：　
　　　　犯罪事實
一、許自立於民國110年4月10日20時許，酒後至告訴人邱垂隆、
    阮詩娥所經營位於彰化縣○○鄉○○路與○○路口之鐵皮屋麵店，
    對邱垂隆、阮詩娥疑似有傷害、毀損及恐嚇等犯行（許自立
    上揭犯行部分，均另案為不起訴處分）。嗣員警據報到場處
    理後，許自立竟基於妨害公務之犯意，自同日20時33分許至
    21時23分許，在彰化縣○○鄉○○路0號前，連續以：「幹你娘
    」、「嗆啥洨」、「幹你娘雞掰」、「你娘我沒辦法處理你
    ，幹你娘雞掰」、「幹你娘、肏雞掰，幹你娘，你被人幹的
    角色，臭俗仔」、「你被人幹，幹你娘」、「幹你娘雞掰，
    你這個臭俗仔，雞掰」、「幹你娘」、「幹你娘雞掰」、「
    我跟你說，你會被我打死，你別不相信」、「幹你娘，你爸
    我要打死你」、「幹你娘雞掰」、「幹你娘」、「警察是啥
    洨」、「警察先生，你有辦法處理我嗎」、「幹你娘」、「
    幹你娘雞掰」、「幹你娘，你去轟幹，幹你娘」等語辱罵到
    場之員警賴國維、張恩綺及高志明（公然侮辱部分未據告訴
    ）。
二、案經檢察官簽分暨彰化縣警察局員林分局報告偵辦。
　　　　證據並所犯法條
一、被告許自立於警詢時固坦認有於上開時、地出言辱罵「幹你
    娘」、「幹你娘雞掰」等穢語，惟矢口否認有何妨害公務犯
    行，辯稱：伊都是針對友人朱堅銘，伊沒有針對任何人云云
    。惟查，上開犯罪事實，業據證人張恩綺及高志明於警詢時
    陳述綦詳，並有現場員警之密錄器錄影畫面暨警員賴國維製
    作之影片譯文在卷。被告雖以前開情詞置辯，惟根據密錄器
    錄影畫面可知，被告於辱罵上開穢語時，確實均朝向到場處
    理之員警賴國維、張恩綺及高志明。且員警賴國維向被告說
    「你不用嗆我，你不用嗆我」時，被告立即對賴國維回嘴：
    「嗆啥洨」、「我從頭到尾嗆了你什麼？是你不尊重我」，
    且有逼近員警之舉動（見員警分偵字第1100036877號卷第64
    頁譯文），足見被告均係針對員警辱罵，其上開所辯顯然不
    值採信，堪認其犯嫌應堪認定。
二、核被告許自立所為，係犯刑法第140條第1項之妨害公務罪嫌
    。
三、依刑事訴訟法第251條第1項提起公訴。
　此　致
臺灣彰化地方法院
中　　華　　民　　國　 111　　年　　1 　　月　　20　　日
　　　　　　　　　　　　　　　檢　察　官　陳鼎文